臺灣高雄地方法院民事判決　九十二年度訴字第二三七四號
　　原　　　告　甲○○
　　被　　　告　乙○○
右當事人間請求損害賠償事件，原告於刑事訴訟程序（九十二年度簡字第二三八八號
）提起附帶民事訴訟（九十三年度簡附民字第二四號），經刑事庭裁定移送，本院於
民國九十三年九月二十日言詞辯論終結，判決如左：
    主    文
被告應給付原告新臺幣捌仟肆佰元，及自民國九十二年八月三十日起至清償日止，按
年息百分之五計算之利息。
原告其餘之訴駁回。
訴訟費用由被告負擔百分之二，餘由原告負擔。
本判決第一項得假執行。
原告其餘假執行之聲請駁回。
    事  實  及  理  由
一、本件被告經合法通知，未於最後言詞辯論期日到場，核無民事訴訟法第三百八十
    六條所列各款情形，爰依原告之聲請，由其一造辯論而為判決。
二、原告主張：被告乙○○於民國（下同）九十一年十月二十九日凌晨四時五十分許
    ，會同年籍姓名不詳之二名男子前往原告位在高雄市○○區○○里○○路九號住
    處，先由一男子將石頭丟向原告住處二樓陽台落地窗，進而反彈至鄰居牆壁及屋
    頂，遭鄰人制止。被告手持一白色鐵條，由另一名男子站在鄰居屋頂上，被告竟
    基於毀損之故意，利用鄰房屋頂攀爬至甲○○住處二樓陽台，手持鐵管將陽台落
    地窗強化玻璃打破，並猛力敲擊損壞該門窗骨架致彎曲，致伊估計支出修理費用
    如下：損壞防盜氣密窗新臺幣（下同）：十五萬元水泥破損瓷磚切割清理十
    三萬元外牆防水施作及落地鋁門窗七萬元米黃大理石破損切割三萬元損壞
    裝潢拆除重新裝潢十萬元防盜器拆除重新安裝五千元水電線路及電話線路重
    新接三千元。破損玻璃臨時換新舊損清理七千元鄰居房屋頂漏水修繕工程支
    出一萬五千元；上列金額合計為五十一萬元，爰依侵權行為損害賠償法律關係提
    起本訴，並聲明請求：(一)被告應給付原告五十一萬元，及自刑事附帶民事起訴狀
    繕本送達翌日即九十二年八月三十日起至清償日止按年息百分之五計算之利息。
    (二)願供擔保為假執行宣告之判決。
三、被告雖未於最後言詞辯論期日到場，惟據前到庭陳述或聲明則以：原告所列估價
    單不實，且當日原告因不願開門防盜警鈴一直響，可能是因鄰居不高興而破壞原
    告住處門窗，也有證據顯示當時有鄰居揚言要毆打原告，被告並無原告主張之毀
    損行為，證人陳貴英於刑事庭之證詞不實在等語，資為抗辯，並聲明：(1)原告之
    訴駁回。(2)訴訟費用由原告負擔。
四、原告主張被告於九十一年十月二十九日凌晨四時五十分許，會同年籍姓名不詳之
    二名男子前往原告位在高雄市○○區○○里○○路九號住處，先由一男子將石頭
    丟向原告住處二樓陽台落地窗，進而反彈至鄰居牆壁及屋頂。被告手持一白色鐵
    條，由另一名男子站在鄰居屋頂上，被告竟基於毀損之故意，利用鄰居房屋頂攀
    爬至原告甲○○住處二樓陽台，手持鐵管將陽台落地窗強化玻璃打破，致伊預估
    支出門窗修理費用五十一萬元等情，業據原告提出估價單一紙為證，而被告於右
    揭時地毀損原告二樓陽台落地窗之毀損行為，業經本院九十二年度簡字第二三八
    八號及九十二年簡上字第四九二刑事判決判處被告拘役三十日確定一節，業經本
    院依職權調閱該案刑事卷宗審閱屬實，然被告否認有前揭毀損行為，並以前揭情
    詞置辯，因此本件爭點為：(一)被告是否有為前揭毀損行為？(二)若有，被告應賠償
    金額究為何？經查：
  (一)被告是否有前揭毀損行為：
    (1)被告於前揭刑事案件審理中及本件審理中固自承：伊僅係帶徵信社的人員到現
      場拍照蒐證，並沒有破壞原告住宅二樓的落地窗云云（見本件卷第十三頁）。
      再者，原告主張前開事實，核與目擊證人陳貴英於偵訊中證稱：「有一位女子
      拿一支鐵管一直打我家背後，也就是甲○○家的玻璃，那些玻璃碎片還噴到我
      家，聲音很大，我到『二樓三』的陽台看，我家廚房有人拿鐵靠著，可能是爬
      到我家廚房屋頂再跳到她家二樓敲打」「一開始有一男子蹲在我家廚房屋頂，
      後來看到一女子站在她家打，打很久」之情節相符（見九十二年一月十六日偵
      訊筆錄）。嗣於本院審理中，證人陳貴英復證稱：「我聽到敲擊玻璃的聲音，
      打開電燈起來查看，看見一個小姐在敲告訴人甲○○（本件原告）家裡後面的
      窗戶。我是從我家二樓三陽台看過去。我看見那位小姐是穿著比較接近白色的
      上衣，和灰色的長褲，他手上拿著一支好像白鐵棍在敲擊，有拿類似木材的東
      西墊腳」「有幾個男子協助她上去我們廚房的屋頂，但只有那位小姐動手敲。
      玻璃碎片有散落到我家」「和庭上的被告身高差不多」「我看應該是他沒錯」
      「他在外面敲很久，我從樓上看下去很清楚，且有燈光，形體真的很像」等語
      （見本院九十二年十一月二十日筆錄），原告主張被告於右揭時地至其住處並
      破壞落地窗乙節，尚非無據。
    (2)被告固辯稱：案發時時值深夜，如何確認敲打原告玻璃者就是被告本人，因而
      認證人陳貴英之證述不足採信云云。惟查：如前所述，證人陳貴英證述目睹敲
      打玻璃者當天之穿著，有關上衣部分固與上訴人當天之穿著不同，惟所證述身
      著灰黑色長褲部分，則與上訴人當天之穿著一致，此有本院刑事庭勘驗被告提
      出於當天由被告所僱用之徵信社人員攝錄之錄影帶內容可證。況本件案發時間
      為九十一年十月二十九日，距離本院刑事庭（九十二年簡上字第四五二號）開
      庭審理已超過一年，證人之證述自有可能因記憶模糊以致無法詳述每一細節。
      又證人陳貴英證述當時燈光很亮，經本院刑事庭（同上案號）勘驗前開錄影帶
      結果，原告二樓陽台的感應式探照燈，確實相當刺眼明亮，足證陳貴英所證非
      虛。則案發地點既有刺眼的探照燈，是否因強光之照射，使證人誤以為被告身
      著接近白色之上衣，非無可能。是證人證述之內容原告指述之情節既大致相符
      ，自不得僅以證人供述敲擊玻璃者之穿著略有出入，即認證人之證述不可採。
      況且，現場既有明亮之探照燈，證人證稱得以辯識敲擊玻璃者之形體，亦符常
      理，從而證人陳貴英於前揭刑事庭偵、審中之證述，應可採信。
  　(3)此外，原告住宅二樓陽台之落地窗玻璃確實因敲打而破損，玻璃碎片並散落一
      地，而窗框部分亦有彎曲等情，復有原告門窗遭破壞之照片五張附卷可稽，及
      白色鐵管一支於刑事案件可資佐證，足證被告前開辯解，顯係卸責之詞，不足
      採信，是以堪認原告有前揭毀損行為。
  (二)被告應賠償金額為何？
    (1)按因故意或過失，不法侵害他人之權利者，負損害賠償責任，民法第一百八十
      四條第一項定有明文。又按不法毀損他人之物者，應向被害人賠償其物因毀損
      所減少之價額，民法第一百九十六條定有明文，此條文是民法第二百十三條所
      謂法律之另有規定，故不法毀損他人之物者，應以金錢賠償被害人之損害為原
      則。又按物被毀損時，被害人除得依民法第一百九十六條請求賠償外，並不排
      除民法第二百十三條至第二百十五條之適用。依民法第一百九十六條請求賠償
      物被毀損所減少之價額，得以修復費用為估定之標準，但以必要者為限（例如
      ：修理材料以新品換舊品，應予折舊）。被害人如能證明其物因毀損所減少之
      價額，超過必要之修復費用時，就其差額，仍得請求賠償，最高法院七十七年
      度第九次民事庭會議決議(一)參照。準此，被告故意持鐵管毀損原告住處落地窗
      ，已不法侵害原告之財產權，自應負損害賠償責任，已如前述，故被告得請求
      必要之修復費用甚明。
    (2)原告主張因此預估將支出落地窗戶之修理費用為五十一萬元，雖提出估價單一
      份為證，惟經本院依被告聲請會同高雄市室內設計裝修商業同業公會履勘現場
      （即原告住處二樓陽台破損之玻璃窗），並鑑定原告提出估價單上載之修復費
      用是否合理，經該會評估鑑定結果為：「1.玻璃遭毀損部份，其鋁製格子形落
      地玻璃門、外框架與內門扇框架依現況勘察並無變形之現象，故無須　更換，
      因此週邊裝修物亦無拆除必要。2.該遭毀損格子形式落地玻璃門，外層為5mm
      強化清玻璃，內層為6mm強化綠半反射玻璃，每樘才積約21材，共兩樘，更新
      工料費計算如下：外層5mm強化清玻璃@才80元計80元*21才*2樘=3360內層6mm
      強化綠半反射玻璃＠才120元計120元21才*2樘=5040元‧遭毀損之內外層玻璃
      更新工料費合計新臺幣捌仟肆佰元」，有該會九十三年八月二十日鑑定委託案
      號第0000000號所附鑑定報告書在卷可稽，準此，被告僅需支出必要之
      修復費用，亦即內外層玻璃更新（包括材料及工資）費用共八千四百元，至於
      原告其餘主張就損壞防盜氣密窗水泥破損瓷磚切割清理十三萬元外牆防
      水施作及落地鋁門窗七萬元米黃大理石破損切割三萬元損壞裝潢拆除重新
      裝潢十萬元防盜器拆除重新安裝五千元水電線路及電話線路重新接三千元
      。破損玻璃臨時換新舊損清理七千元鄰居房屋頂漏水修繕工程支出一萬五
      千元部份之請求，參酌前開鑑定報告之認定結果，並非遭被告毀損行為所致而
      應支出之必要修復費用，是以，原告請求之修理費用在八千四百元之範圍內為
      有理由，應予准許。逾此請求之部份，洵屬無據，應予駁回。
五、綜上所述，被告故意侵害原告之財產權，堪予認定；從而，原告依侵權行為損害
    賠償之法律關係，請求被告給付八千四百元及自刑事附帶起訴狀繕本送達翌日即
    九十二年八月三十日起至清償日止，按年息百分之五計算之利息，為有理由，應
    予准許；至其餘超過部分，即無所據，應予駁回。
六、本件所命被告給付之金額為新台幣五十萬元以下，原告雖陳明願供擔保為假執行
    ，爰就其勝訴部分，依民事訴訟法第三百八十九條第一項第五款規定依職權宣告
    假執行；至原告敗訴部分，其假執行之聲請即失所附麗，應予駁回。
七、結論：本件原告之訴為一部有理由、一部無理由，依民事訴訟法第七十九條、第
    三百八十九條第一項第五款，判決如主文。
中　　　華　　　民　　　國　　九十三　　年　　　九　　　月　　 三十 　　日
                              臺灣高雄地方法院民事第五庭
~B      法　　　官　郭慧珊
右為正本係照原本作成。
如不服本判決，應於送達後廿日內，向本院提出上訴狀並表明上訴理由，如於本判決
宣示後送達前提起上訴者，應於判決送達後十日內補提上訴理由書（須附繕本）。
中　　　華　　　民　　　國　　九十三　　年　　　九　　　月　　 三十 　　日
~B      法院書記官　董明惠
